【裁判字號】    92,台上,1070
【裁判日期】    920306
【裁判案由】    偽造有價證券
【裁判全文】
最高法院刑事判決                              九十二年度台上字第一０七０號
    上  訴  人  萬大旅行社股份有限公司
    代  表  人  羅君平
    被      告  甲○○
    選任辯護人  張家聲律師
右上訴人因自訴被告偽造有價證券案件，不服台灣高等法院中華民國九十一年十二月
三十一日第二審判決（九十一年度上訴字第二八五二號，自訴案號：台灣台北地方法
院九十一年度自字第三八八號），提起上訴，本院判決如左：
    主  文
上訴駁回。
    理  由
按刑事訴訟法第三百七十七條規定，上訴於第三審法院，非以判決違背法令為理由，
不得為之。是提起第三審上訴，應以原判決違背法令為理由，係屬法定要件。如果上
訴理由狀並未依據卷內訴訟資料，具體指摘原判決不適用何種法則或如何適用不當，
或所指摘原判決違法情事，顯與法律規定得為第三審上訴理由之違法情形，不相適合
時，均應認其上訴為違背法律上之程式，予以駁回。本件原判決維持第一審諭知被告
甲○○無罪之判決，駁回上訴人在第二審之上訴，已詳敘憑以認定之理由，從形式上
觀察，原判決並無任何違背法令之處。按事實之認定及證據之取捨，乃屬事實審法院
之職權，證人所為供述及合法調查所得證據，何者為可採，事實審法院本得參酌其他
相關證據為自由之判斷，苟無違反經驗法則或論理法則，自難指為違法。上訴意旨謂
系爭交通銀行帳戶的錢，係羅君平與被告共有的，並無前後供述矛盾之情。且證人周
慧敏雖任職於伊之公司，即認定其證詞有偏頗，實屬無稽等語，係就原判決理由四已
詳為論斷與說明之事項，再為事實上爭執，殊非適法之第三審上訴理由。另按刑事訴
訟法第一百六十一條第一項規定檢察官就被告犯罪事實應負舉證責任，並指出證明之
方法，此於自訴案件對自訴人同有適用，則自訴人之舉證如無法使法院確信被告犯罪
，即有違該法條規定，法院應為無罪之判決。本件自訴人既未能負舉證責任，使法院
確信被告犯罪，原審為被告無罪之判決，未就上訴人所提之系爭交通銀行帳戶，是否
有存入員工羅碧珠、唐玉美、陳慧真之存證，為無益之調查，自不得指為調查未盡。
至測謊僅得為參佐，並非判斷事實之唯一依據，原審未予測謊，自不違法。再者刑事
訴訟法第三百七十九條第十二款所謂已受請求之事項未予判決者，係指法院對於已起
訴、自訴或上訴之裁判上一罪之部分事實，漏未判決者而言，此乃屬於訴之範圍，非
謂當事人之訴訟上一切主張，均應包括在內。惟查上訴人所提被告侵占應退客戶之機
票款，係於第二審上訴時所追加，其與第一審所指訴之事實，既無審判不可分之關係
，亦未經第一審判決，自非原法院得調查、審判之範圍，故依前述，原判決並無已受
請求之事項未予判決之違法。其餘上訴意旨徒憑己意，對原審採證認事職權之適法行
使，任意指摘，顯與法定上訴第三審之形式要件不符，其上訴違背法律上之程式，應
予駁回。
據上論結，應依刑事訴訟法第三百九十五條前段，判決如主文。
中      華      民      國    九十二    年      三      月      六      日
                              最高法院刑事第五庭
                                  審判長法官  謝  家  鶴
                                        法官  洪  文  章
                                        法官  花  滿  堂
                                        法官  陳  世  淙
                                        法官  洪  佳  濱
      右正本證明與原本無異
                                              書  記  官
中      華      民      國    九十二    年      三      月     十九     日


司法院資訊處製作；財團法人民間司法改革基金會備份。
